臺灣屏東地方法院刑事判決
                              111年度簡上字第106號
上  訴  人
即  被  告  羅威丞


上列上訴人因竊盜案件，不服本院111年度簡字第353號中華民國
111年7月11日刑事簡易判決（111年度速偵字第274號），提起上
訴，本院判決如下：
    主  文
上訴駁回。
    事  實
羅威丞意圖為自己不法之所有，基於竊盜之犯意，於民國111年2
月22日18時42分許，在址設屏東縣○○市○○街0號之家樂福店內，
徒手竊取該店貨架上所陳列販售之金莎巧克力2盒（共值新臺幣5
58元），再進入試衣間內，拆除巧克力盒外包裝，將巧克力2盒
藏進外套內，另取上衣1件結帳，未取出巧克力結帳，因此竊盜
得手。欲離去之際，為該警衛洪健華察覺有異，將其攔下後報警
處理，當場扣得羅威丞所竊得上開商品（已發還）。
    理  由
一、上揭犯罪事實，業據被告即上訴人坦承不諱，核與證人洪健
    華之證述相符，並有偵查報告、扣押筆錄暨扣押物品目錄表
    、贓物認領保管單、現場查獲照片暨監視器影像擷取畫面等
    在卷可稽，足徵被告之自白與事實相符，本案事證明確，被
    告犯行堪以認定。
二、核被告所為，係犯刑法第320條第1項之竊盜罪。
三、被告上訴主張原審量刑過重，請求酌減刑期等情，然原審審
    酌被告不思以己身之力循正當途徑獲取所需，竟竊取他人財
    物，欠缺對他人財產權之尊重，所為誠屬不應該；惟念其犯
    後尚能坦承犯行，所竊得之物業經告訴人領回，被告犯罪所
    生損害稍有減輕；兼衡被告行竊之手段尚屬平和，並考量其
    前科紀錄、自述之智識程度、經濟狀況、領有中度身心障礙
    證明等一切情狀，量處其拘役20日，而本院認為被告所犯刑
    法第320條竊盜罪之法定刑為5 年以下有期徒刑、拘役或50
    萬元以下罰金，原審僅量處拘役20日，顯屬低度刑，且被告
    甫於109年12月25日因竊取他人的安全帽一頂為警查獲，經
    本院以111年度簡字第656號判處拘役20日確定，有該判決及
    被告之前科表可參，可見被告並非偶而犯之，則原審量處拘
    役20日，並無過重可言，被告上訴並無理由，應予駁回。　
四、依刑事訴訟法第455 條之1 第3 項、第373 條、第368 條，
    判決如主文。
本案經檢察官楊士逸偵查後起訴，檢察官黃莉紜到庭執行職務。
中　　華　　民　　國   111    年    10     月    14   日
          刑事第三庭  審判長  法  官  莊鎮遠
                              法  官  曾思薇
                              法  官  吳昭億
以上正本證明與原本無異。
不得上訴。
中　　華　　民　　國　　111 　年　　10　　月　　17　　日
                              書記官  薛慧茹
附錄本案論罪科刑法條全文
中華民國刑法第320條第1項：
意圖為自己或第三人不法之所有，而竊取他人之動產者，為竊盜
罪，處5 年以下有期徒刑、拘役或50萬元以下罰金。